【裁判字號】    91,易,4247
【裁判日期】    920320
【裁判案由】    詐欺
【裁判全文】
臺灣高雄地方法院刑事判決                        九十一年度易字第四二四七號
    公  訴  人  臺灣高雄地方法院檢察署檢察官
    被      告  甲○○
右列被告因詐欺案件，經檢察官提起公訴（九十一年度偵字第一一九四四號），本院
判決如左：
    主  文
甲○○幫助意圖為自己不法之所有，以詐術使人將本人之物交付，處拘役伍拾日，如
易科罰金，以參佰元折算壹日，緩刑貳年。
    事  實
一、甲○○於民國九十年十月初，因經濟困窘，見聯合報上刊登存摺五千之廣告，在
    客觀上得以預見廣告刊登者支付對價取得他人郵局帳戶使用之行徑，常與行財產
    犯罪所需有密切之關連，又對於出售帳戶供他使用，他人是否持以犯罪雖無確信
    ，但因出售有利可圖，乃以縱他人持以為詐欺犯罪，亦無違反其本意之幫助詐欺
    犯意，依廣告上所載之電話與一姓名年籍不詳之成年男子連絡，表示願以五千元
    出售其所有之郵局帳戶存摺後，雙方約定在同年十月間某日，在高雄市科工館旁
    之平等路人行道上碰面，由該不詳姓名年籍之成年男子交付五千元予甲○○，甲
    ○○即將其所有，於九十年四月一日在局號００四一五四─九號高雄市博愛郵局
    開戶，帳號為０四一一五三─五號之存簿、印鑑連同提款卡一併交予該成年男子
    使用。嗣於九十年十月二十四日，收購取得甲○○上開郵局存摺之不詳姓名之該
    男子基於共同詐欺取財之犯意，以城市國際投資機名義，所寄發之廣告單等刮刮
    樂信件予住在北台市之乙○○收受後，乙○○誤信已中獎五十萬元，遂按廣告單
    上之電話與該機構多名成年男女及自稱「張永發」「劉文萍」中獎者等人聯絡後
    ，該詐騙集團即向乙○○佯稱需先行繳交各為七萬五千二百元、七萬元、二十一
    萬元之「稅金」「會員費」「匯差」等費用，始能領取所中之彩金等語，致乙○
    ○陷於錯誤，而依渠等指示於同日十二時許及十四時二十四分許、十五時四十六
    分許，分別匯入七萬五千二百元至甲○○前述帳戶，及該詐騙集團另取得之丙○
    ○在局號００四一一六─八號高雄市社東郵局開戶，帳號為０三四一六八─０號
    之帳戶內（丙○○幫助詐欺部分另行審結），共計三十五萬五千二百元後，隨即
    遭該詐騙集團提領一空，乙○○因遲遲未見有中獎款項匯入，始知受騙，經報警
    處理，方循線查獲上情。
二、案經乙○○訴由高雄市政府警察局三民第一分局移送臺灣高雄地方法院檢察署檢
    察官偵查起訴。
    理  由
一、右揭事實，業據被告甲○○於本院審理時坦認不諱，並經告訴人乙○○於警訊中
    指訴有將七萬五千二百元匯入被告甲○○上開帳戶內等語明確，復有九十年十月
    二十四日郵政國內匯款執據影本三紙、臺灣南區郵政管理區九十一年七月八日0
    000000─一二八號函附被告甲○○帳戶立帳申請書、中華郵政股份有限公
    司高雄郵局九十二年一月二十三日0000000─０一二號函附甲○○帳戶之
    存提款交易明細表在卷可稽，足認被告甲○○之自白與事實相符，本件事證明確
    ，被告犯行洵堪認定，應予依法論科。
二、查該等姓名年籍均不詳之成年男女，意圖為自己不法之所有，以城市國際投資機
    構刮刮樂彩券之方式為詐術，使被害人乙○○陷於錯誤，而將本人之財物交付，
    所為係犯刑法第三百三十九條第一項詐欺取財罪，本件被告甲○○於收受五千元
    代價後，將所有之郵局帳戶存摺、印鑑章及提款卡交付上開詐騙集團，以使該集
    團得以順利取得詐騙之款項，是核被告甲○○之行為，係犯刑法第三十條第一項
、第三百三十九條第一項詐欺取財罪之幫助犯。被告甲○○之行為僅止於幫助，
    應依刑法第三十條第二項之規定，按正犯之刑減輕之。爰審酌被告因一時貪念，
    提供詐欺正犯方便行騙財物，所為非是，本不宜寬貸，惟念其並無犯罪前科，尚
    非素行不良，犯後坦承犯行，態度良好，及自本件中獲利微薄，並非實際詐欺集
    團獲取暴利之人等一切情狀，量處如主文所示之刑，併諭知易科罰金折算之標準
    ，以資懲儆。又被告前未曾受有期徒刑以上刑之宣告，有臺灣高等法院被告全國
    前案紀錄表、臺灣高雄地方法院檢察署刑案資料查註紀錄表各紙附卷可稽，因一
    時失慮，誤蹈刑章，犯後已坦承犯行，深表悔悟，經此偵審程序及科刑之宣告，
    當知所警惕，而無再犯之虞，本院因認所宣告之刑，以暫不執行為適當，併予宣
    告緩刑二年，以勵自新。
據上論斷，應依刑事訴訟法第二百九十九條第一項前段，刑法第三百三十九條第一項
、第三十條第一項、第二項、第四十一條第一項前段、第七十四條第一款，罰金罰鍰
提高標準條例第一條前段、第二條，判決如主文。
本案經檢察官陳建和到庭執行職務。
中      華      民      國      九十二    年      三      月    二十    日
                              臺灣高雄地方法院刑事第二庭
                                        法    官  柯彩燕
右正本證明與原本無異。
如不服本判決，應於判決送達後十日內，向本院提出上訴狀。
                                書記官    楊真芬
中    華    民    國      九十二      年      三      月      二十一    日
附錄論罪科刑法條：
刑法第三百三十九條第一、三項
意圖為自己或第三人不法之所有，以詐術使人將本人或第三人之物交付者，處五年以
下有期徒刑、拘役或科或併科一千元以下罰金。
前二項之未遂犯罰之。
刑法第三十條第一、二項
幫助他人犯罪者，為從犯。雖他人不知幫助之情者，亦同。
從犯之處罰，得按正犯之刑減輕之。


司法院資訊處製作；財團法人民間司法改革基金會備份。
